臺灣基隆地方法院刑事判決　　　　　　　　　　　　　九十二年度簡上字第七○號
　　上　訴　人
　　即　被　告　甲○○　男　四.
　　選任辯護人　許世正律師
右列上訴人因傷害等案件，不服本院基隆簡易庭九十二年度基簡字第五一○號中華民
國九十二年五月三十日第一審簡易判決（聲請案號：臺灣基隆地方法院檢察署九十二
年度偵字第一○一五、一四四五、一七一七號），提起上訴，本院管轄之第二審合議
庭判決如左：
    主  文
上訴駁回。
甲○○緩刑貳年。
    事實及理由
一、本案經本院審理結果，除原審簡易判決於事實欄漏載被告甲○○基於概括之傷害
    犯意應予補充外，認原審簡易判決以被告甲○○係犯刑法第二百七十七條第一項
    之傷害罪，判處有期徒刑陸月，如易科罰金以參佰元折算壹日，其認事用法及量
    刑均無不當，應予維持，並引用原審簡易判決書所記載之事實、證據及理由（如
    附件）。
二、上訴意旨略以：上訴人即被告甲○○是被打，並沒有打丙○○、乙○○，丙○○
    、乙○○有把其眼鏡打壞，也有把其衣服拉破，原判決昧於事實，且任意推定犯
    罪事實，又對於上訴人即被告甲○○之證據漏而不審，且其與告訴人丙○○、乙○○和解並已賠償十六萬元，有和解書可證，提起上訴，請求撤銷原判決云云。
三、經查，上訴人即被告甲○○於本院第二審合議庭審理時對於本件傷害之事實坦承
    不諱，而本件傷害之事實業據被告如何並據告訴人丙○○、乙○○指訴綦詳，又
    證人丁○○○到庭結證稱：「丙○○在被告來之前就先在我的攤位吃早點，後來
    甲○○從後面來向我收會錢，我錢拿給甲○○，剛好有客人來，我正在處理客人
    點的早餐，剛好把另外的客人的早點準備好已經拿給客人了，我正在用麵線羹，
    忽然看到甲○○丙○○在我攤位前面拉扯，我看到甲○○背向丙○○以兩隻手拉
    丙○○的手臂像過肩摔那樣把他摔出去，然後就看到丙○○倒在地上，然後我看
    見甲○○腳抬起來好像有踢了一下，但是有沒有踢到丙○○哪裡我沒有看到。後
    來甲○○去開他的計程車出來，那時我看到乙○○已經坐在車上了，當時雨下得
    很大，我有喊甲○○你要把丙○○載走，但是甲○○不載，他就開車走了，我當
    時與另一個過路的客人要拉丙○○都拉不起來，後來有路人打電話叫救護車來，
    把丙○○載走。」等語（見本院二審九十二年八月二十六日訊問筆錄），且有行
    政院衛生署基隆醫院診斷證明書二份、同院九十二年四月二十一日九二基醫病字
    第○九二○○○二七○三號函含出院病歷摘要、九十二年九月十二日九二基醫病
    字第○九二○○○六六八九號函含急診病歷及出院病歷摘要、九十二年十二月二
    十六日九二基醫病字第○九二○○○九六七一號函等附卷可稽。綜上所述，事證
    明確，被告犯行至堪認定，應依法論科。
四、核被告甲○○所為，係犯刑法第二百七十七條第一項之傷害罪，被告先後二次傷
    害犯行，時間緊接，觸犯構成要件相同之罪名，顯係基於概括之犯意反覆為之，
    為連續犯，應論以一傷害罪，並加重其刑。原審審酌被告之品行，犯罪之動機、
    目的、手段、所受之刺激、所生之危害、告訴人之傷害程度等一切情狀，判處被
    告有期徒刑陸月，並諭知易科罰金之折算標準，其認事用法並無違誤，量刑亦屬
    恰當，應予維持，被告甲○○上訴指摘原審簡易判決不當，為無理由，應予駁回
    。
五、惟本院審酌被告甲○○前未曾受有期徒刑以上刑之宣告，有臺灣基隆地方法院檢
    察署刑案資料查註紀錄表、臺灣高等法院被告全國前案紀錄表在卷可按，本件被
    告甲○○係一時衝動，偶罹刑章，且被告甲○○業與告訴人丙○○、乙○○達成
    和解並已賠償新台幣十六萬元予告訴人丙○○、乙○○，有調解人受交付調解事
    件和解議妥要點在卷可稽，犯罪後之態度良好，已知悔悟，告訴人丙○○、乙○○並當庭陳稱已收到被告賠償款項，本件不再追究，本院認本件刑之宣告，已足
    收警惕之效，被告當無再犯之虞，因認所處之刑，以暫不執行為適當，併予宣告
    緩刑二年，以策自新。
六、至另上訴人丙○○、乙○○、臺灣基隆地方法院檢察署檢察官分別上訴部分，均
    已於九十三年四月二十八日撤回上訴，併此敘明。
據上論斷，應依刑事訴訟法第四百五十五條之一第一項、第三項、第三百六十八條、
第三百七十三條，刑法第七十四條第一款，判決如主文。
本案經檢察官林秋田到庭執行職務。
中　　　華　　　民　　　國　　九十三　　年　　　七　　　月　　二十九　　日
        　　                        臺灣基隆地方法院刑事第三庭
            　　                        審判長法  官  鄭　景　文
                                  　　        法  官  曾  雨  明
                                           　 法  官  王　美　婷
右正本證明與原本無異。
本件判決不得上訴。
                                          　  書記官  王  一  芳
中　　　華　　　民　　　國　　九十三　　年　　　七　　　月　　二十九　　日
附錄論罪科刑法條：
刑法第二百七十七條第一項：
傷害人之身體或健康者，處三年以下有期徒刑，拘役或一千元以下罰金。
